【裁判字號】    95,訴,3560
【裁判日期】    951222
【裁判案由】    妨害投票
【裁判全文】
臺灣臺中地方法院宣示判決筆錄          95年度訴字第3560號
公  訴  人  臺灣臺中地方法院檢察署檢察官
被      告   乙○○
             寅○○
                             .
             戊○○
                       國民
                             .
                             .
             巳○○
                       國民
                             .
             己○○
                       國民
                             .
             辛○○
                       國民
             庚○○
                       國民
             壬○○
                       國民
             辰○○
                       國民
                             .
             午○○
                       國民
                             .
             卯○○
                       國民
                             .
             丙○○
                       國民
                             .
             甲○○
                       國民
                             .
             丁○○
                       國民
                             .
                             .
             子○○
                       國民
                             .
             丑○○
                       國民
                             .
             癸○○
                       國民
                             .
                             .
上十七人共同
選任辯護人   吳莉鴦律師
上列被告等因妨害投票案件（95年度選偵字第96號），於中華民
國95年12月22日下午4時許，在本院第1法庭宣示判決，出席職員
如下：
法  官黃松竹
書記官董美惠
通  譯
法官起立朗讀判決主文、犯罪事實要旨、處罰條文、附記事項，
及告以上訴限制、期間並提出上訴狀之法院，且諭知記載其內容
：
一、主  文
    乙○○共同以非法之方法，使投票發生不正確之結果，累犯
    ，處有期徒刑月，如易科罰金，以銀元佰元即新臺幣玖
    佰元折算壹日，褫奪公權壹年。
    寅○○、戊○○、巳○○、己○○、辛○○、庚○○、壬○○、辰○○、午○○、卯○○、丙○○、甲○○、丁○○、
    子○○、丑○○、癸○○共同以非法之方法，使投票發生不
    正確之結果，各處有期徒刑貳月，如易科罰金，均以銀元
    佰元即新臺幣玖佰元折算壹日，均緩刑貳年，並各褫奪公權
    壹年。
二、犯罪事實要旨：
    乙○○曾因賭博案件，經本院於民國89年11月17日，以89年
    度易字第3467號判處有期徒刑5月，嗣經臺灣高等法院臺中
    分院於90年5月8日以90年度上易字第705號裁判上訴駁回而
    確定，於90年9月4日易科罰金執行完畢，詎仍不知悛悔。基
    於與下列人員以虛報戶籍遷入臺中市中區選區以妨害臺灣省
    臺中市第18屆里長選舉人投票正確性之犯意聯絡，先與己○○、辛○○、庚○○、辰○○、午○○基於以虛報戶籍遷入
    臺中市中區選區以妨害投票正確性之犯意聯絡，由乙○○於
    95 年1月16日將其本人及己○○、辛○○、庚○○之戶籍遷
    入台中市○區○○路126號，乙○○另於95年1月26日將辰○○、午○○之戶籍遷入台中市○區○○路55號8樓之5。嗣又
    與寅○○、戊○○、巳○○、壬○○、卯○○、丙○○、甲○○、丁○○、子○○、丑○○、癸○○等人，亦基於以虛
    報戶籍遷入臺中市中區選區以妨害投票正確性之犯意聯絡，
    寅○○於94年12月9日將戶籍遷入臺中市○區○○路204號。
    戊○○於95年1月23日將戶籍遷入臺中市○區○○路合作大
    樓3之39號。巳○○於95年1月5日將戶籍遷入臺中市○區○○路21之6之11號。壬○○於95年1月16日將戶籍遷入臺中市
    ○區○○路126號。卯○○於95年1月26日將戶籍遷入臺中市
    ○區○○路55號8樓之5。丙○○、甲○○於95年1月23日將
    戶籍遷入臺中市○區○○路55號8樓之5；丁○○於95年1月
    23日將戶籍遷入臺中市○區○○路1段19巷18號3樓之1。子
    ○○、丑○○、癸○○於95年2月8日將戶籍遷入臺中市○區
    ○○路1段19巷18號3樓之1。致臺中市中區戶政事務所承辦
    人員不疑，乃依申請分別於申請當日登載於戶籍登記簿上，
    並於編造臺灣省臺中市第18屆里長選舉人名冊時，依該戶籍
    登記簿將寅○○、戊○○、巳○○、己○○、辛○○、庚○○、壬○○、辰○○、午○○、卯○○、丙○○、甲○○、
    丁○○、子○○、丑○○、癸○○編入該區選舉人名冊，並
    公告確定，使寅○○、戊○○、巳○○、己○○、辛○○、
    庚○○、壬○○、辰○○、午○○、卯○○、丙○○、甲○○、丁○○、子○○、丑○○、癸○○均取得投票權，而以
    此非法方法使投票發生不正確之結果。嗣經臺中市政府移送
    臺灣臺中地方法院檢察署檢察官偵辦而循線查獲上情。
三、處罰條文：
    公職人員選舉罷免法第98條第3項、刑法第2條第1項、第28
    條，第146條第1項、第47條第1項、第74條第1項第1款、第
    2款、第37條第2項、修正前第41條第1項。
四、附記事項：
    依當事人之協商內容，被告寅○○、戊○○、巳○○、己○○、辛○○、庚○○、壬○○、辰○○、午○○、卯○○、
    丙○○、甲○○、丁○○、子○○、丑○○、癸○○應各支
    付新臺幣壹萬伍仟元予中華社會福利聯合勸募協會（由被告
    具名電匯：玉山商業銀行信義分行，帳號：0000－00
    0－000000，戶名：中華社會福利聯合勸募協會，均
    已於95年12月18日匯款完畢，有郵政跨行匯款申請書附卷可
    稽）。
五、協商判決除有刑事訴訟法第455條之4第1項第1款於本訊問程
    序終結前，被告撤銷協商合意或檢察官撤回協商聲請者；第
    2款被告協商之意思非出於自由意志者；第4款被告所犯之罪
    非第455條之2第1項所定得以協商判決者；第6款被告有其他
    較重之裁判上一罪之犯罪事實者；第7款法院認應諭知免刑
    或免訴、不受理者情形之一，及違反同條第2項「法院應於
    協商合意範圍內為判決；法院為協商判決所科之刑，以宣告
    緩刑或二年以下有期徒刑、拘役或罰金為限」之規定者外，
    不得上訴。
六、如有上開可得上訴情形，得自收受宣示判決筆錄送達之日起
    十日內，向本院提出上訴書狀，上訴於第二審法院。
中    華    民    國    95    年    12    月    22    日
                  刑事第一庭  法  官  黃松竹
                              書記官  董美惠
以上宣示判決筆錄正本證明與原本無異。
                              書記官  董美惠
中    華    民    國    95    年    12    月    22    日


司法院資訊處製作；財團法人民間司法改革基金會備份。
